【裁判字號】    93,交訴,25
【裁判日期】    950824
【裁判案由】    肇事遺棄罪等
【裁判全文】
臺灣桃園地方法院刑事判決              93年度交訴字第25號
公  訴  人  臺灣桃園地方法院檢察署檢察官
被      告  丙○○
選任辯護人  陳建榮律師
上列被告因肇事遺棄罪等案件，經檢察官提起公訴（92年度偵字
第8854號），本院判決如下：
    主  文
丙○○駕駛動力交通工具肇事，致人受傷而逃逸，處有期徒刑柒
月。
被訴過失傷害部分無罪。
    事  實
一、丙○○於民國92年4 月29日傍晚，駕駛車牌號碼3G－9051號
    自用小客車，沿桃園縣龜山鄉○○路（現改名振興路）由西
    往東行駛，同日18時23分許，途經國立體育學院大門前之交
    岔路口，欲左轉文化一路往北前行時，適乙○○飲酒後騎乘
    車牌號碼BLZ －222 （起訴書誤載為BL2 －222） 號重型機
    車，同向自後駛至，並逕由丙○○所駕上開車輛左側左轉文
    化一路，而與對向由桃園縣龜山鄉○○○路右轉東舊路之某
    車牌號碼不詳之車輛發生擦撞，乙○○騎乘之上開機車瞬間
    向右偏閃至丙○○所駕車輛前，丙○○閃避不及，所駕車輛
    之車頭乃與乙○○騎乘之上開機車右側車身相碰觸，除致丙○○上開車輛左前保險桿留有刮擦痕跡、引擎蓋鈑金凸起、
    右前大燈受推擠凸出外，乙○○並於與丙○○所駕車輛碰觸
    後，跌落地面，受有頭部外傷併右側腦出血、頭皮撕裂傷之
    傷害（被訴過失傷害部分不成罪，詳如後述）。丙○○明知
    已駕車肇事致人於傷，竟未留下來幫忙或待警方到場，以釐
    清事故責任，亦未通知救護人員或對乙○○採取必要之救護
    措施，反於停留數秒後，即駕駛上開車輛逃逸，直至國立體
    育學院警衛鄒松茂聽到聲響後出來察看，並請不知名學生騎
    車追逐，始在距離車禍現場約100 公尺處之文化一路上將丙○○攔停。乙○○則經騎乘機車尾隨其後行至該處之叔叔陳
    進榮、父親甲○○及其他路人協助下，送醫急救。
二、案經乙○○、乙○○之父親甲○○訴由桃園縣政府警察局龜
    山分局報告臺灣桃園地方法院檢察署檢察官偵查起訴。
    理  由
一、訊據被告丙○○對其於上開時間駕車行經事故地點，所駕車
    輛並與告訴人乙○○騎乘之機車發生碰觸，及事後並未下車
    察看，僅停留數秒即駕車離去等節，均坦承屬實，惟矢口否
    認有何肇事逃逸犯行，辯稱：本件車禍與其無關，當時路口
    之交通號誌為閃光黃燈，且人車不少，其所駕車輛係處於待
    轉之靜止狀態，乃乙○○騎乘機車與其他車輛碰撞後，車身
    飛起撞到其車輛，其亦屬被害人；且乙○○之身體並未與其
    所駕車輛碰觸，自無肇事可言；況其當時亦不知其所駕車輛
    有與乙○○之機車碰觸，因急著回家接小孩，所以才逕行離
    去云云。經查：
（一）被告對其於92年4 月29日傍晚，駕駛車牌號碼3G－9051號
      自用小客車，沿桃園縣龜山鄉○○路由西往東行駛，同日
      18時23分許，途經國立體育學院大門前之交岔路口，欲左
      轉文化一路往北前行時，適乙○○飲酒後騎乘車牌號碼BL
      Z －222 號重型機車，同向自後駛至，並逕由被告所駕上
      開車輛左側左轉文化一路，而與對向由桃園縣龜山鄉○○○路右轉東舊路之某車牌號碼不詳之車輛發生擦撞，乙○○騎乘之上開機車瞬間向右偏閃至被告所駕車輛前，被告
      閃避不及，所駕車輛之車頭乃與乙○○騎乘之上開機車右
      側車身相碰觸，乃致被告上開車輛左前保險桿留有刮擦痕
      跡、引擎蓋鈑金凸起、右前大燈受推擠凸出外，乙○○因
      此車禍，跌落地面，受有頭部外傷併右側腦出血、頭皮撕
      裂傷之傷害等事實，業於本院審理時坦承屬實（見本院卷
      第86、114 頁），並有桃園縣警察局道路交通事故現場測
      繪紀錄圖表、道路交通事故現場圖、道路交通事故調查報
      告表各1 份、現場照片9 張、車損照片23張（見偵查卷第
      10至12、15至18、30至32、38至40、61、62、68至70頁）
      、長庚紀念醫院診斷證明書4 份（見偵查卷第7 、29頁；
      本院卷第77、78頁）、長庚紀念醫院病歷資料1 份（見外
      置證物）在卷可稽，而前述被告、乙○○所駕車輛之行進
      方向經鑑定後，與各該車輛之車損情形互核，合於力學原
      理及現場跡證（詳如後述），有中央警察大學95年3 月29
      日校鑑科字第0940004408號鑑定書1 份（見外置證物）可
      資參酌，被告此部分之自白，應與事實相符。
（二）被告於本院審理時，雖一度翻異其詞，表示未與乙○○騎
      乘之機車發生碰撞或不知發生碰撞，並表示當時其所駕車
      輛乃處於靜止狀態，且乙○○之身體並未與其所駕車輛接
      觸，其亦不知道有撞到乙○○云云，惟：
    １被告所駕車輛與乙○○騎乘之機車確有接觸，除經被告自
      白如前，依據被告及乙○○車輛之車損照片所示（詳見鑑
      定書第7 、8 、10、11頁），被告車輛之引擎蓋損壞及其
      前保險桿車牌左側下緣之刮擦痕跡，與乙○○之機車右側
      腳踏板護條紅色刮擦痕跡互核，合於擦撞跡證，亦可證明
      兩車確實有實質碰觸。又被告對於兩車發生碰撞之事知之
      甚稔乙節，迭經其於警詢、本院審理時供述甚詳，此稽之
      其於警詢時稱：「……當時BLZ －222 號重機是由我後方
      騎到左側駕駛座旁欲快速左轉，剛好對向又有1 部黑色轎
      車由文化一路右轉往東舊路方向，就跟BLZ －222 號發生
      對撞，而機車就彈上我的車頭後又彈到路邊，而BLZ －22
      2 號車主乙○○就躺在我的車前面了。」（見偵查卷第3
      頁反面）；於本院審理時稱：「告訴人（按：即指乙○○
      ，下同）從我的左前方超出來，……1 臺黑色轎車從長庚
      醫院方向過來，……他們2 者瞬間撞擊之後，告訴人的車
      就彈起來撞到我的引擎蓋，我看到那幕就嚇呆了……。」
      （見本院卷第32頁）等語自明，被告雖一度否認知悉發生
      車禍，惟除與其上開供述不符，觀之前揭被告車輛之車損
      照片（見偵查卷第18、38至40頁），左前保險桿留有擦痕
      、引擎蓋凸起、右前大燈亦搖搖欲墜，顯見撞擊力道非輕
      ，則碰撞時發出之聲響必然甚大，兼之撞擊點乃在被告車
      輛之正前方，被告顯無不知之理，自以其前述所稱知情之
      說詞可信。被告一再翻異其詞，表示其車輛與乙○○騎乘
      之機車未發生碰撞或其不知道發生碰撞云云，均係卸責之
      詞，不足採信。
    ２被告又辯稱車禍發生之時，其所駕車輛乃處於靜止狀態云
      云，惟經本院檢送相關事證送請中央警察大學鑑定結果，
      鑑定人依據前述被告所駕車輛及乙○○騎乘之機車於碰撞
      前之行進動向，及乙○○之機車乃先與不明車輛發生接觸
      後，再與被告車輛碰觸之推定，暨兩車車損、受力方向、
      部位與角度等跡證，認定：「兩車碰撞型態應屬同向但有
      斜角之擦撞型態，且可推定乙車（按：即指乙○○之機車
      ，下同）係與不明車輛撞擊後，迅速往右閃躲致其右側手
      把、煞車桿及其腳踏板右側車身部位分別與甲車（按：即
      指被告所駕車輛，下同）車頭之引擎蓋、保險桿、車牌左
      側下緣相碰觸，因乙車右側手把撞擊甲車車頭引擎蓋中間
      處，引擎蓋因受由上往下與由左前往右後之外力擠壓，致
      引擎蓋中間產生鈑金凹損與破損之接觸性損壞。另在甲乙
      兩車碰撞過程中，車體與引擎蓋產生感應性損壞，造成除
      引擎蓋向上凸起外，並向右推移使右前大燈受擠壓凸出（
      乙機車右側手把與煞車桿和甲車車頭引擎蓋接觸之力，依
      力學原理可分為水平分力與垂直分力，前者使引擎蓋向右
      推移，致將右前大燈推出；後者則使引擎蓋向上凸起），
      且在甲車之保險桿下緣與乙車右側腳踏板護條相碰觸下，
      分別在甲車車牌左側之保險桿下緣遺留刮擦痕跡與乙機車
      右側腳踏板護條留下紅色刮擦痕跡，同時『甲車續向前移
      動』，乙車則向左倒地。」，進而推知「乙機車肇事倒地
      位置非屬肇事後終止位置，亦即應屬支配性位置（為外力
      介入後之移動後位置）」，並指出被告表示當時其車輛係
      靜止不動云云，完全不符合力學原理，「亦即甲車車頭與
      乙車右側車身碰觸時，甲車應為動態行駛之狀況。」，有
      前揭鑑定書之鑑定意見可證（見鑑定書第17、18頁）。參
      以被告表示其停車原因乃因該路口之交通號誌為閃光黃燈
      ，且人車甚多云云，核與閃光黃燈乃表示「警告」，僅要
      求車輛應減速之交通規則有間（道路交通標誌標線號誌設
      置規則第211 條參照），而被告自東舊路駛出時，其右側
      為國立體育學院大門，除逕左轉，別無其他通路，有卷附
      道路交通事故現場圖1 份可佐（見偵查卷第11頁），被告
      既稱該路段為其上下班行經之處，對當地路況自是甚為熟
      悉，而由現場監視器錄下畫面可知（見本院卷第53至63頁
      ，惟車禍發生時之畫面無法辨識），斯時車流量尚屬正常
      ，並無刻意停車之必要，則被告實無將車輛完全靜止之理
      。是被告此部分所辯，並不足採。
    ３被告雖再辯稱車禍時，其所駕車輛並未與乙○○之身體接
      觸，並據此主張其行為不符「肇事」之要件云云。然依前
      開中央警察大學鑑定書所載，鑑定人依據力學原理及車損
      情形，鑑定認為：「據乙車與不明車輛先接觸碰撞之推定
      並檢視相片12，顯示乙車左側胸蓋、置物箱破損、左側乘
      客腳踏板與側蓋邊條損壞情形，此為乙機車車身主要與不
      明車輛接觸之部位，可推定乙機車騎士左大小腿或膝蓋應
      有受傷（此與相片3 乙機車騎士之左側褲管撕裂相吻合）
      ，而左手指或左手臂（與不明車接觸所致）、右手掌、手
      指、手臂（與甲車接觸所致）亦應有受傷。」（見鑑定書
      第18、19頁），而本院據上開鑑定意見訊之乙○○，其亦
      明確表示該車禍確實造成其右手掌、手指、手臂受傷，甚
      至右手指有變形之情形（見本院卷第211 頁），核與上開
      鑑定書之推論相符，足認上開鑑定意見，並無錯誤。是被
      告此部分所辯，亦屬卸責之詞。
    ４被告另辯稱不知乙○○受傷，並無逃逸之意云云。惟由前
      述論證可知，被告對發生車禍之事知之甚稔，而本件車禍
      撞擊力道非輕，業已認定如前，乙○○當時既已倒地，依
      據常情，當可得知機車騎士有受傷之可能，被告為具一定
      社會經驗之人，自無不知之理，況證人即乙○○之同事邱
      文證稱：見到被告所駕之車輛要閃過乙○○等語（見偵查
      卷第49頁）；證人即林口體育學院警衛鄒松茂亦證稱：「
      ……我聽到碰一聲，就出去看，看到1 臺紅色3G－9051車
      號MARCH 停在現場約10秒鐘就開走，因他引擎蓋凹陷，我
      直覺認為他是肇事者，就叫學生去把他攔下來。」（見偵
      查卷第75頁反面、第76頁），足認被告車禍後，曾在現場
      停留一定時間，經過觀察、思考後始行離去，依據常理，
      其停留期間觀察之對象除自己有無受傷、車輛有無受損外
      ，自係察看與己發生碰撞之車輛、駕駛狀況如何，而乙○○倒地後，血流如注，有其受傷倒地照片2 張在卷可證（
      見偵查卷第15頁；鑑定書第4 頁），被告既稱乙○○倒在
      其所駕車輛前面，自無可能未發現乙○○受傷之事，此部
      分所辯，顯不足採信。從而，被告既已知悉乙○○受傷之
      事，卻未為任何處理即逕行離去，即難認其無逃逸之故意
      。兼衡被告之車輛受損情形嚴重，已如前述，縱被告主觀
      上認其就車禍之發生無過失，衡以常情，理應就車損部分
      釐清肇事責任，始合情理，其竟選擇逕行離去，未為任何
      處置，事後對與乙○○之機車碰撞等事實復一度佯稱不知
      情，反足佐證被告確有逃逸之主觀意欲。
（三）按刑法之過失傷害罪，係針對行為人應注意、能注意、而
      不注意之過失行為予以非難，而刑法第185 條之4 之肇事
      致人死傷逃逸罪，則以處罰肇事後逃逸之駕駛人為目的，
      俾促使駕駛人於肇事後能對被害人即時救護，以減少死傷
      ，是該罪之成立祇以行為人有駕駛動力交通工具肇事，致
      人死傷而逃逸之事實為已足，2 者之立法目的及犯罪構成
      要件截然不同（最高法院93年度臺上字第8 號、最高法院
      93年度臺上字第5599號判決要旨參照），是被告雖對於本
      件車禍之發生並無過失（理由詳如後述），然此並不影響
      對被告不得逃逸之要求，且縱被告在事發當時自認其並無
      過失，然責任之歸屬非在事故發生當時即可立刻確認，更
      非可由被告自行判斷其有無故意、過失。況被害人所受上
      述傷勢非輕，且因血流如注，外觀上顯而易見，而被告於
      事發後既有在場停留一定時間，其就乙○○因本件車禍已
      受有傷害之情，自難諉為不知，竟未對乙○○施以救護，
      又未將其姓名、住址留予他人，即逕行離開現場，揆之前
      揭說明，仍合於肇事致人受傷而逃逸之要件。
（四）綜上所述，本案事證明確，被告所辯均係事後卸責之詞，
      不足採信，應依法論科。
二、核被告所為，係犯刑法第185 條之4 駕駛動力交通工具肇事
    致人受傷而逃逸罪。乙○○雖稱車禍後即發生昏迷，惟被告
    對車禍之發生並無過失，且乙○○車禍倒地後，立即為在後
    之叔叔陳進榮、父親甲○○所救助，亦經證人乙○○到庭證
    述明確（見本院卷第212 頁），對乙○○生存尚不發生危險
    ，而與刑法第294 條遺棄罪之要件不符（最高法院87年臺上
    字第2395號判例要旨參照），是被告上開犯行，尚無違刑法
    第294 條遺棄罪之規定，附此敘明。爰審酌被告肇事後，未
    對被害人施以必要之救助即逃離現場，無視他人生命安危，
    所生之危害非輕，且事後飾詞卸責否認犯行，與被害人亦未
    能達成和解，取得原諒，暨其犯罪之動機、智識程度、素行
    、對車禍之發生並無過失等一切情狀，量處如主文所示之刑
    。至被告之辯護人雖請求本院依刑法第59條之規定酌減被告
    之刑，惟斟酌上開犯罪情節、犯後態度等科刑時應衡酌之情
    狀，本院認被告尚無何可憫恕之處，其辯護人之請求並無理
    由，併予指明。
三、被訴過失傷害部分：
（一）公訴意旨另以：被告於92年4 月29日傍晚，駕駛車牌號碼
      3G－9051號自用小客車，由桃園縣龜山鄉○○路往同鄉○○○路欲返家，於同日18時23分許，途經國立體育學院大
      門前欲左轉文化一路，因疏未注意車前狀況，隨時採取必
      要之安全措施，致追撞前方由乙○○騎乘之車牌號碼BLZ
      －222 號重型機車，乙○○因而受有頭部外傷併右側腦出
      血、頭皮撕裂傷之傷害。因認被告之行為，另犯有刑法第
      284 條第1 項前段之過失傷害罪嫌。
（二）按犯罪事實應依證據認定之，無證據不得認定犯罪事實；
      又不能證明被告犯罪者，應諭知無罪之判決，刑事訴訟法
      第154 條第2 項、第301 條第1 項分別定有明文。而認定
      不利於被告之事實，須依積極證據，苟積極證據不足為不
      利於被告事實之認定時，即應為有利於被告之認定，更不
      必有何有利之證據，亦有最高法院30年上字第816 號判例
      意旨可資參照。
（三）公訴人指摘被告涉犯上開犯行，無非係以證人鄒松茂前揭
      證稱其直覺認為被告乃肇事者之說詞，及證人即乙○○之
      叔叔陳進榮證稱其到現場時，見到乙○○趴在地上，且同
      事（應係指證人邱文）說有一部紅色車跑了之證詞為據，
      而認被告係因疏未注意車前狀況，追撞乙○○騎乘之機車
      ；另告訴人乙○○則指稱被告係自對向車道直接撞擊其騎
      乘之機車，致其倒地受傷云云。惟均為被告否認，堅稱其
      並無過失等語。查：
    １被告與乙○○車禍發生前之行進方向認定如下：
      乙○○證稱其乃由東舊路往文化一路回家路上，準備要
        左轉文化一路，即遭被告所撞（見本院卷第208 頁），
        此與被告所述乙○○騎乘機車之行進方向，及被告之父
        親甲○○指稱乙○○工作後要返家之行進分向互核，相
        互一致，則乙○○斯時係沿桃園縣龜山鄉○○路，由龜
        山往林口行駛，行駛至東舊路、文化一路口時，採取由
        西往北左轉行駛乙節，應屬真實。
      就被告行進方向，被告之說詞與乙○○之說詞雖有不符
        ，被告表示2 人乃同向行駛，乙○○則表示被告係自其
        對向駛至。然因：「甲車車頭之引擎蓋中間位置之損壞
        ，主要係受到由上往下且沿左前方往右後方之外力作用
        使然」、「乙機車左側車身之損壞，主要係受到由左前
        往右後之外力碰撞所致，且其主要受力處為車身中間之
        胸蓋位置處」，是在乙○○行車方向確定如前之前提下
        ，若假設被告行車方向為沿文化一路由北往南行駛，無
        論是直進或右轉（乙○○所指被告行進方向），兩車之
        車損狀況並無吻合之處，而與實際肇事情況存有矛盾，
        進而，可推知「乙車左側車身之車損並非與甲車車頭接
        觸所致」，有前開中央警察大學鑑定書之鑑定意見可參
        （見鑑定書第16頁），而由被告車輛之引擎蓋損壞及其
        前保險桿車牌左側下緣之刮擦痕跡，與乙○○之機車右
        側腳踏板護條紅色刮擦痕跡，可證兩車有實質碰觸，已
        如前述，則據前開車行方向之推定及乙○○倒地位置及
        相關掉落物散落情況，可知：「告訴人機車係先與不明
        車輛碰撞後，再與被告車輛接觸碰撞」（見鑑定書第17
        頁），而此鑑定結果，亦與被告所述相符。參酌被告表
        示其當時係為返家，而斯時確係正常之下班時間，依據
        被告住址及其所述之上班地點為龜山（見本院卷第212
        頁），車行方向並無錯誤，兼之被告逃逸後為人追逐攔
        下，係在文化一路上，事後行進路線亦與其所述原先車
        行方向無違，則被告斯時行車方向，為沿桃園縣龜山鄉
        ○○路往文化一路由西往東行駛，亦應無疑義。
      至乙○○雖證稱係遭被告駕駛之車輛直接撞擊，並表示
        有看到與其碰撞之車輛車牌號碼為3G－9051號，根本無
        另部黑色自小客車存在，且強調其當時並未喝酒云云（
        見本院卷第208 、209 、212 頁），且先後於警詢、檢
        察官訊問時，為相同之指訴（見偵查卷第72、73、94頁
        ），並繪有行車方向圖1 份為憑（見偵查卷第98頁），
        然核其所述，非僅與上開鑑定意見不符，就其所述未飲
        酒乙節，與其於92年4 月29日急診抽血檢查結果，血液
        中酒精濃度為120.8MG/DL，亦有未合，有長庚紀念醫院
        之入院記錄、長庚紀念醫院臨床病理檢驗報告單各1 份
        （見外附證物即病歷資料第16、49頁），及桃園縣政府
        消防局救護紀錄表（見外附證物即病歷資料第87頁）上
        「重要事項註記」欄「身上有酒味」之記載可資佐憑，
        足認乙○○所述並不真實，兼之其雖對車禍發生經過描
        述翔實，甚且表示車禍發生前，即明確記下撞擊其車輛
        之車牌號碼（見本院卷第209 頁），然對於其他現場狀
        況之陳述，例如表示當地路面有無繪製雙黃線乙事（見
        本院卷第208 頁），卻與實情完全不符，兼審酌其表示
        車禍事後即不省人事（見本院卷第210 頁），及其因中
        度精神障礙領有中華民國身心障礙手冊（見本院卷第24
        9 頁）等事實，乙○○上開所述，應係摻雜主觀意見後
        所為之表示，與事實不符，並不足據為不利被告之認定
        ，亦不影響本院上開認定。
    ２依上事證，可知被告與乙○○之行車方向，並不相同，而
      此與前述中央警察大學就被告所駕車輛與乙○○騎乘之機
      車撞擊方式之論述互核，可知乙○○所駕機車係先與不明
      車輛碰撞後，再於瞬間向右偏閃至被告所駕車輛前，致與
      被告車輛接觸碰撞。而按汽車駕駛人依規定遵守交通規則
      行車時，得信賴其他汽車駕駛人亦能遵守交通規則，故關
      於他人違規行為所導致之危險，僅就可預見，且有充足時
      間可採取適當之措施以避免結果之發生時，負其責任。對
      於他人突發不可知之違規行為並無防止之義務。又刑法上
      之過失犯，以行為人對於犯罪結果之發生按其情節應注意
      ，並能注意，而不注意者，始克相當，若事出突然，依當
      時情形，不能注意時，縱有結果發生，仍不得令負過失責
      任。所謂信賴原則，指行為人在社會生活中，於從事某種
      具有危險性之特定行為時，如無特別情事，在可信賴被害
      者或其他第3 人亦會相互配合，謹慎採取適當行動，以避
      免發生危險之適當場合，倘因被害者或其他第3 人之不適
      當行動，而發生事故造成損害之結果時，該行為人即不負
      過失責任。依此一原則，汽車駕駛人應可信賴參與交通行
      為之對方，亦將同時為必要之注意，相互為遵守交通秩序
      之適當行為，而無考慮對方將會有違反交通規則之不當行
      為之義務。故汽車駕駛人如已遵守交通規則且為必要之注
      意，縱有死傷結果之發生，其行為仍難認有過失可言（最
      高法院87年度臺上字第2457號、88年度臺上字第1852號判
      決意旨參照）。乙○○飲酒後騎乘機車行經車禍地點，而
      與對向由桃園縣龜山鄉○○○路右轉東舊路之某車牌號碼
      不詳之車輛發生擦撞此一交通事故，據前揭論述及鑑定人
      所為認定：「乙車騎士乙○○酒醉騎乘BLZ －222 號重機
      車，……為閃避左前方來車先與不明車輛接觸碰撞後，因
      其車速不慢迅速向右閃避……。」（見鑑定書第20頁），
      顯事發突然，並無證據可認被告有預見之可能，而依現有
      客觀事證，亦無何積極證據可認被告斯時有違反交通規則
      之行為，自應為有利被告之認定。至前述公訴人引為被告
      有過失傷害之依據即證人鄒松茂、陳進榮之證詞，顯均僅
      就車禍發生後其等所見為描述，不足據為被告就車禍之發
      生有過失之論斷依據。從而，被告既已依道路交通安全規
      則為應有之注意，且合理信賴其餘用路人亦能遵守交通規
      則，同時為必要之注意，謹慎採取適當行動，其對於乙○○酒後駕車與對向車道之車輛發生車禍，致瞬間偏移至其
      車前，並無預防之義務及預防之可能性，尚難認被告應注
      意、能注意而未注意之疏未注意車前狀況之過失。
（四）綜此以觀，被告所為與刑法第284 條第1 項前段之過失傷
      害罪之要件不符，復查無其他積極證據足認被告有何公訴
      人所指過失傷害之犯行，既不能證明被告犯罪，揆諸首揭
      法條及說明，自應為被告無罪之諭知。
據上論斷，應依刑事訴訟法第299 條第1 項前段、第301 條第1
項，刑法第185 條之4 ，判決如主文。
本案經檢察官古慧珍到庭執行職務。
中    華    民    國    95    年    8     月    24    日
                  交通法庭  審判長法  官  江德民
                                  法  官  蔡和憲
                                  法  官  許炎灶
以上正本證明與原本無異。
如不服本判決，應於判決送達後10日內向本院提出上訴狀（應附
繕本），上訴於臺灣高等法院。
                                  書記官  文巧雲
中    華    民    國    95    年    8     月    31    日
附錄本案論罪科刑法條：刑法第185 條之4 。
中華民國刑法第185條（妨害公眾往來安全罪）
損壞或壅塞陸路、水路、橋樑或其他公眾往來之設備或以他法致
生往來之
危險者，處五年以下有期徒刑，拘役或五百元以下罰金。
因而致人於死者，處無期徒刑或七年以上有期徒刑。致重傷者，
處三年以上十年以下有期徒刑。
第1項之未遂犯罰之。


司法院資訊處製作；財團法人民間司法改革基金會備份。
